Minutes et répertoires du notaire Louis Auguste CARLIER, 3 octobre 1832 - 13 avril 1846 (étude XXXIV)
Archives nationales
- Répertoire(s) de Louis Auguste CARLIER, 3 octobre 1832 - 3 juillet 1852; MC/RE/XXXIV/15 - MC/RE/XXXIV/17
  - Répertoire. 1836, 16 août - 1844, 29 février, 16 août 1836 - 29 février 1844; MC/RE/XXXIV/16
    - Inventaire après décès: Desachy, François-Auguste. Faubourg-Montmartre (rue du), n° 42., 15 juin 1839
      inventaire après décès; Faubourg-Montmartre (rue du); Desachy, François-Auguste
    - Inventaire après décès: Beauvelle, Véronique de. Mantele, Jean-Baptiste (épouse). Mouffetard (rue), n° 110. Décédée en Creuse le 15 mars 1839., 17 juin 1839
      10 août 1839, clôture d'inventaire, RE/XLVIII/20.
      inventaire après décès; Mouffetard (rue); Beauvelle, Véronique de; Mantele, Jean-Baptiste
    - Inventaire après décès: Mousseaux, Charles-Antoine. Ebéniste. Faubourg-Saint-Antoine (rue du), n° 213., 24 juin 1839
      inventaire après décès; Faubourg-Saint-Antoine (rue du); Mousseaux, Charles-Antoine; ébéniste
    - Inventaire après décès: Deboves, André-Médard. Saint-Denis (rue), n° 18., 9 juillet 1839
      inventaire après décès; Saint-Denis (rue); Deboves, André-Médard
    - Inventaire après décès: Vincent, Pierre-Claude. Meslay (rue), n° 28., 23 juillet 1839
      inventaire après décès; Meslay (rue); Vincent, Pierre-Claude
    - Inventaire après décès: Leblanc, Marie-Jeanne. Lepage, Alexandre-François-Michel (épouse). Palais-Royal (galerie du), n° 113., 5 août 1839
      inventaire après décès; Palais Royal; Leblanc, Marie-Jeanne; Lepage, Alexandre-François-Michel
    - Inventaire après décès: Wittmann, Justine-Virginie. Tranchant, Denis-Marie (épouse). Cléry (rue de), n° 35., 8 août 1839
      inventaire après décès; Cléry (rue de); Wittmann, Justine-Virginie; Tranchant, Denis-Marie
    - Inventaire après décès: Lauras, Jacques. Montrouge (Petit), Grande rue, n° 21., 29 août 1839
      Acte passé par-devant un notaire substituant:
      Me Lebaudy.
      inventaire après décès; Montrouge (ancienne commune); Petit Montrouge (quartier); Lauras, Jacques
    - Inventaire après décès: Bridier, Nicolas. Verneuil-l'Etang (Seine-et-Marne)., 5 octobre 1839
      inventaire après décès; Verneuil-l'Etang (Seine-et-Marne); Bridier, Nicolas
    - Inventaire après décès: Berger, Marguerite-Joséphine. Renard, Frédéric-Casimir (épouse). Montparnasse (boulevard du), n° 34 bis., 24 octobre 1839
      inventaire après décès; Montparnasse (boulevard du); Berger, Marguerite-Joséphine; Renard, Frédéric-Casimir
    - Inventaire après décès: Dardel, Pauline désirée. Mainot, Louis-Bruno (épouse). Saint-Martin (boulevard), n° 9., 27 novembre 1839
      inventaire après décès; Saint-Martin (boulevard); Dardel, Pauline désirée; Mainot, Louis-Bruno
    - Inventaire après décès: Siméon, Augustine-Georgette. Heuste, Zacharie-Désiré-Prosper (épouse). Grande-Truanderie (rue de la), n° 43., 11 décembre 1839
      inventaire après décès; Grande-Truanderie (rue de la); Siméon, Augustine-Georgette; Heuste, Zacharie-Désiré-Prosper
    - Inventaire après décès du baron Charles-Pierre-Lubin Griois. Général. Cadet (rue), n° 14., 12 décembre 1839
      inventaire après décès; Cadet (rue); Griois, Charles-Pierre-Lubin (baron); officier général
    - Inventaire après décès: Provost, Jean-Michel. LaChapelle-Saint-Denis, Chabrol (rue), n° 21. et de Geneviève Denise Rousselle, son épouse., 16 décembre 1839
      inventaire après décès; Chabrol (rue de); La Chapelle (ancienne commune); Provost, Jean-Michel; Rousselle, Geneviève-Denise
    - Inventaire après décès: Landry, Jeanne-Guillaume. Delaneuville, Casimir-Bénigne-Jean (épouse). Richelieu (rue de), n° 76. Fossés-Saint-Marcel (rue des)., 15 janvier 1840
      inventaire après décès; Fossés-Saint-Marcel (rue des); Richelieu (rue de); Landry, Jeanne-Guillaume; Delaneuville, Casimir-Bénigne-Jean
    - Inventaire après décès: Rivals, Jeanne-Cécile-Saturnine. Lombard, Jean (épouse). Montmartre (rue), n° 130., 27 février 1840
      inventaire après décès; Montmartre (rue); Rivals, Jeanne-Cécile-Saturnine; Lombard, Jean
    - Inventaire après décès: Perrotin, Anne-Françoise-Adélaïde. Anthoine, Juste-Basile (épouse). Saint-Louis-au-Marais (rue), n° 64., 2 mars 1840
      inventaire après décès; Saint-Louis-au-Marais (rue); Perrotin, Anne-Françoise-Adélaïde; Antoine, Juste-Basile
    - Inventaire après décès: Lireaux, Aimé-Adrien. Lepelletier (rue), n° 23., 28 mars 1840
      inventaire après décès; Le-Peletier (rue); Lireaux, Aimé-Adrien
    - Inventaire après décès: Rihouet, Jean-Philippe-Frédéric. Royale-Saint-Antoine (rue), n° 16., 6 mai 1840
      inventaire après décès; Royale-Saint-Antoine (rue); Rihouet, Jean-Philippe-Frédéric
    - Inventaire après décès: Daulne, Louis. Montrouge (Grand), Grande rue, n° 72., 25 mai 1840
      inventaire après décès; Montrouge (Hauts-de-Seine); Daulne, Louis
    - Inventaire après décès: Ledru, Jean-Marie. Boulets (rue des), n° 9., 4 juin 1840
      inventaire après décès; Boulets (rue des); Ledru, Jean-Marie
    - Inventaire après décès: Laurent, Françoise-Hélène. Louvelle, Pierre-François (épouse). Bellechasse (rue de), n° 16., 16 juin 1840
      inventaire après décès; Bellechasse (rue de); Laurent, Françoise-Hélène; Louvelle, Pierre-François
    - Inventaire après décès: Givelet, Louis-Lazare-François. Saint-Honoré (rue)., 25 juin 1840
      inventaire après décès; Saint-Honoré (rue); Givelet, Louis-Lazare-François
    - Inventaire après décès: Barbançois, Ambroisine-Gabrielle-Sophie de. Dampierre, Auguste-Philippe-Henri Duval de (épouse). Général. Perle (rue de la), n° 7. Nogent-sur-Marne (Val de-Marne)., 15 juillet 1840
      2 août 1822, liquidation de la succession de Charles Hélion marquis de Barbancois et de Villegongis. 19 septembre 1822, dépôt de l'acte de décès, RE/XXIV/20.
      Le marquis Charles-Hélion de Barbançois-Villegongis, né le 17 août 1760 à Villegongis (Indre) et mort le 17 mars 1822, est un agronome français. Il a introduit des béliers mérinos en France et a conçu un nouveau modèle de charrue. Après une carrière dans l'infanterie, accaparé par la gestion et l'agrandissement de son domaine, il a été conduit à s'impliquer profondément dans le monde de l'agriculture. En 1801, Président-fondateur de la Société libre d'Agriculture, Commerce et Arts de l'Indre, devenue très vite Société d'agriculture de l'Indre, il s'est révélé un agronome compétent, soucieux de faire progresser les techniques agricoles et d'élever le niveau des connaissances des propriétaires fonciers de son temps, mais aussi de ceux qui cultivaient directement la terre. Il a également été membre de la Société royale d'agriculture de Paris, et associé correspondant des Sociétés d'agriculture de la Seine et de Seine-et-Oise.
      inventaire après décès; liquidation; dépôt de pièces; acte d'état civil; Nogent-sur-Marne (Val-de-Marne); Perle (rue de la); Barbançois, Ambroisine-Gabrielle-Sophie de; Dampierre, Auguste-Philippe-Henri Duval de; Barbançois-Villegongis, Charles-Hélion de; officier général
    - Inventaire après décès: Poterlet, Jean-Baptiste-Marie. Barouillière (rue de la), n° 8., 30 juillet 1840
      inventaire après décès; Poterlet, Jean-Baptiste-Marie
    - Inventaire après décès: Desbaufs, Marguerite-Victorine. Serizier, Jean-Baptiste-Joseph (épouse). Vieille-Place-Aux-Veaux (rue de la), n° 12., 12 août 1840
      inventaire après décès; Vieille-Place-aux-Veaux (rue de la); Desbaufs, Marguerite-Victorine; Serizier, Jean-Baptiste-Joseph
    - Inventaire après décès: Bouin dte d'Orange, Marie-Rose. Gy, Marcel-Nicolas (veuve)., 14 août 1840
      inventaire après décès; Bouin dite d'Orange, Marie-Rose; Gy, Marcel-Nicolas
    - Inventaire après décès: Ferrière, Alphonse-Siméon. Bonneterie et ruban (marchand de). Neuve-Saint-Pierre (rue), n° 10. Saint-Martin(boulevard)., 22 août 1840
      inventaire après décès; Neuve-Saint-Pierre (rue); Saint-Martin (boulevard); Ferrière, Alphonse-Siméon; fabricant d'accessoires vestimentaires
    - Inventaire après décès: Grossetête, Louis. Montrouge, Orléans (route d'), n° 21., 24 août 1840
      inventaire après décès; Montrouge (ancienne commune); Orléans (route d'); Grossetête, Louis
    - Inventaire après décès: Lamothe-Disaut, Marie-Antoinette-Jacquette. Faubourg-Saint-Martin (rue du), n° 78, caserne., 11 septembre 1840
      inventaire après décès; Faubourg-Saint-Martin (rue du); Lamothe-Disaut, Marie-Antoinette-Jacquette
    - Inventaire après décès: Boudin, François-Joseph-Victor. Provence (rue de), n° 42. Villeroy (Seine-et-Marne), 27 octobre 1840
      inventaire après décès; Provence (rue de); Villeroy (Seine-et-Marne); Boudin, François-Joseph-Victor
    - Inventaire après décès: Gautier, Julienne-Jeanne-Elisabeth. Lucas, Magloire (épouse). Vinaigriers (rue des), n° 18., 30 octobre 1840
      inventaire après décès; Vinaigriers (rue des); Gautier, Julienne-Jeanne-Elisabeth; Lucas, Magloire
    - Inventaire après décès: Boulachin, Thérèse-Suzanne. Coquart, François (épouse). Buffon (rue), n° 17 bis., 2 novembre 1840
      inventaire après décès; Buffon (rue); Boulachin, Thérèse-Suzanne; Coquart, François
    - Inventaire après décès: Lecomte, Nicolas-Vincent. Faubourg-Saint-Antoine (rue du), n° 48., 2 novembre 1840
      inventaire après décès; Faubourg-Saint-Antoine (rue du); Lecomte, Nicolas-Vincent
    - Inventaire après décès: Spratt, Sarah. Zerva Papadapoulos, Nicol (épouse). Ecole de-Médecine (rue de l'), n° 14., 21 décembre 1840
      inventaire après décès; Ecole-de-Médecine (rue de l'); Spratt, Sarah; Zerva Papadapoulos, Nicol
    - Inventaire après décès: Babillon, Marie-Madeleine. veuve du comte Henri René Desessarts. Rentière. Faubourg-Montmartre (rue du), n° 39., 11 janvier 1841
      inventaire après décès; Faubourg-Montmartre (rue du); Babillon, Marie-Madeleine; Desessarts, Henri-René (comte)
    - Inventaire après décès: Guillot, Marie-Adèle-Félicie. Ville, Jean (épouse). Notre-Dame des-Victoires (rue), n° 36., 12 janvier 1841
      inventaire après décès; Notre-Dame-des-Victoires (rue); Guillot, Marie-Adèle-Félicie; Ville, Jean
    - Inventaire après décès: Hombourger, Marie. Galy, Jean-Baptiste (veuve). Cordonnière-mercière (marchande). Vieux-Colombier (rue du), n° 3., 14 janvier 1841
      inventaire après décès; Vieux-Colombier (rue du); Hombourger, Marie; Galy, Jean-Baptiste; commerçant
    - Inventaire après décès du comte Michel-Sylvestre Brayer. Général. Provence (rue de), n° 6., 16 janvier 1841
      inventaire après décès; Provence (rue de); Brayer, Michel-Sylvestre (comte); officier général
    - Inventaire après décès: Nicaise, Françoise. Wannesson, Jean-Alexandre (épouse). Rocher (rue du), n° 18., 25 janvier 1841
      inventaire après décès; Rocher (rue du); Nicaise, Françoise; Wannesson, Jean-Alexandre
    - Inventaire après décès: Duvinage, Claude-Joseph. Picpus (rue de), n° 16., 28 janvier 1841
      inventaire après décès; Picpus (rue de); Duvinage, Claude-Joseph
    - Inventaire après décès: Anfreville, Elisabeth-Aimée. Piot, Jean (épouse). Petits-Pères (rue des), n° 9., 28 janvier 1841
      inventaire après décès; Petits-Pères (rue des); Anfreville, Elisabeth-Aimée; Piot, Jean
    - Inventaire après décès: Duflot, Marguerite. Debuigny, Achille-François (veuve). Pot de-Fer-Saint-Marcel (rue du), n° 7., 30 janvier 1841
      inventaire après décès; Pot-de-Fer (rue du); Duflot, Marguerite; Debuigny, Achille-François
    - Inventaire après décès: Lefèvre, Pierre-François-Biloni. LaReynie (rue de), n° 6., 6 février 1841
      inventaire après décès; La-Reynie (rue de); Lefèvre, Pierre-François-Biloni
    - Inventaire après décès du chevalier François-Victoire-Denis Turmeau de Lamorandière. Bellot (Seine-et-Marne)., 10 février 1841
      inventaire après décès; Bellot (Seine-et-Marne); Turmeau de Lamorandière, François-Victoire-Denis
    - Inventaire après décès: Aubertin, Jean-Alphonse. Vieille-du-Temple (rue), n° 44. Avignon (Vaucluse)., 2 mars 1841
      inventaire après décès; Avignon (Vaucluse); Vieille-du-Temple (rue); Aubertin, Jean-Alphonse
    - Inventaire après décès: Jacquot, Denis-Etienne. Bois (rue des), n° 5, Belleville., 11 mars 1841
      inventaire après décès; Belleville (ancienne commune); Bois (rue des); Jacquot, Denis-Etienne
    - Inventaire après décès: Théry, Antoine. Orfèvre (ancien marchand). Renard-Saint-Sauveur (rue du), n° 6., 29 mars 1841
      inventaire après décès; Renard-Saint-Sauveur (rue du); Théry, Antoine; orfèvre
    - Inventaire après décès: Boulot, Marie-Rose. Livorel, Pierre-Laurent (épouse). Rentier. Saint-Louis (rue), n° 6, Batignolles-Monceaux., 30 mars 1841
      inventaire après décès; Saint-Louis (rue); Batignolles-Monceaux (ancienne commune); Boulot, Marie-Rose; Livorel, Pierre-Laurent
    - Inventaire après décès: Laudour, Augustine-Marie. Hamel, Jacques-Auguste (épouse). Bailleul (rue), n° 5. Dieppe., 31 mars 1841
      inventaire après décès; Dieppe (Seine-Maritime); Bailleul (rue); Laudour, Augustine-Marie; Hamel, Jacques-Auguste
    - Inventaire après décès: Villard, Pierre. Bac (rue du), n° 104., 12 avril 1841
      inventaire après décès; Bac (rue du); Villard, Pierre
    - Inventaire après décès: Van Pachtenbeke, Cécile-Catherine. Van Loön, Jean (épouse). Petites-Ecuries (rue des), n° 5., 13 avril 1841
      inventaire après décès; Petites-Ecuries (rue des); Van Pachtenbeke, Cécile-Catherine; Van Loön, Jean
    - Inventaire après décès: Fabre, Gabriel. Limonadier. Comète (rue de la), n° 15., 17 avril 1841
      inventaire après décès; Comète (rue de la); Fabre, Gabriel; restaurateur
    - Inventaire après décès: Armant, Louise. Lenne, Xavier-Joseph (épouse). Montrouge (Petit), Orléans (route d'), n° 10., 31 mai 1841
      inventaire après décès; Montrouge (ancienne commune); Petit Montrouge (quartier); Orléans (route d'); Armant, Louise; Lenne, Xavier-Joseph
    - Inventaire après décès: Patou, Angélique-Catherine. Béchet, Pierre-Claude (veuve). Saint-Louis (rue et île), n° 36., 7 juin 1841
      inventaire après décès; Saint-Louis (rue); Patou, Angélique-Catherine; Béchet, Pierre-Claude
    - Inventaire après décès: Mulot, Pierre-Marie. Saint-Denis (rue), n° 162., 11 juin 1841
      inventaire après décès; Saint-Denis (rue); Mulot, Pierre-Marie
    - Inventaire après décès: Boula, Louise. Pradeau, Pierre (veuve). Fossés-Saint-Germain-l'Auxerrois (rue des), n° 35., 16 juin 1841
      inventaire après décès; Fossés-Saint-Germain-l'Auxerrois (rue des); Boula, Louise; Pradeau, Pierre
    - Inventaire après décès: Boisseau, Jean-Antoine-Gabriel. Cherche-Midi (rue du), n° 46., 24 juin 1841
      inventaire après décès; Cherche-Midi (rue du); Boisseau, Jean-Antoine-Gabriel
    - Inventaire après décès: Ozi, Charlotte-Amédée. Pilloy, Jean-Baptiste (épouse). Faubourg-Saint-Martin (rue du), n° 162., 26 juin 1841
      inventaire après décès; Faubourg-Saint-Martin (rue du); Ozi, Charlotte-Amédée; Pilloy, Jean-Baptiste
    - Inventaire après décès: Brûlé, Caroline-Joséphine-Eugénie. Luiset, Charles-Louis-Augustin (épouse). Villette (La), Flandres (rue de), n° 55. Etreux., 8 juillet 1841
      inventaire après décès; Etreux (Aisne); La Villette (ancienne commune); Flandre (rue de); Brûlé, Caroline-Joséphine-Eugénie; Luiset, Charles-Louis-Augustin
    - Inventaire après décès: Courtiade, Cécile-Marie. Janssen, Antoine-Vincent (veuve). Bons-Enfants (rue des), n° 3., 14 juillet 1841
      inventaire après décès; Bons-Enfants (rue des); Courtiade, Cécile-Marie; Janssen, Antoine-Vincent
    - Inventaire après décès: Ravend, Marie-Rose-Aimée. Jouanne, Jean-Gabriel (veuve). Faubourg-Saint-Denis (rue du), n° 14., 9 août 1841
      inventaire après décès; Faubourg-Saint-Denis (rue du); Ravend, Marie-Rose-Aimée; Jouanne, Jean-Gabriel
    - Inventaire après décès: Suleau, Marie-Louise-Antoinette. Ourcel, Charles (veuve). Bleue (rue), n° 22., 11 août 1841
      inventaire après décès; Bleue (rue); Suleau, Marie-Louise-Antoinette; Ourcel, Charles
    - Inventaire après décès: Meissonnier, Françoise. Vignes, Jacques (épouse). Faubourg-Saint-Antoine (rue du), n° 63., 14 août 1841
      inventaire après décès; Faubourg-Saint-Antoine (rue du); Meissonnier, Françoise; Vignes, Jacques
    - Inventaire après décès: Bourgeois, Claude-Marcel. Neuilly, Ternes., 26 août 1841
      inventaire après décès; Neuilly-sur-Seine (ancienne commune); Ternes (quartier); Bourgeois, Claude-Marcel
    - Inventaire après décès: Simon, Jean-Pierre-Ferdinand. Corderie-du-Temple (rue de la), n° 26, cour., 16 octobre 1841
      inventaire après décès; Corderie-du-Temple (rue de la); Simon, Jean-Pierre-Ferdinand
    - Inventaire après décès: Fradet, Thérèse. Etievant, Claude-Marie (épouse). Grange-aux-Merciers (rue de), n° 8, Bercy., 21 octobre 1841
      inventaire après décès; Bercy (rue de); Grange-aux-Merciers (rue de la); Fradet, Thérèse; Etievant, Claude-Marie
    - Inventaire après décès: Beaucousin, Adélaïde-Louise. Boullenger, Jean (épouse). Chaussée-d'Antin (rue de la), n° 27 bis., 5 novembre 1841
      inventaire après décès; Chaussée-d'Antin (rue de la); Beaucousin, Adélaïde-Louise; Boullenger, Jean
    - Inventaire après décès: Senilhac, Jacques-Jean-Louis. Général., 6 novembre 1841
      7 novembre 1814, partage des biens de la communauté entre Jean Jacques Louis Senilhac, officier de la Légion d'honneur, rue du Chemin de Romainville, à Belleville, et Clotilde Passe, son épouse divorcée, veuve en premières noces de Pierre Malcouronne, RE/CXIII/10.
      inventaire après décès; Belleville (ancienne commune); Senilhac, Jacques-Jean-Louis; Passe, Clotilde; Malcouronne, Pierre; officier général
    - Inventaire après décès: Claeyssens, Marie-Flore. Massie, Joseph (épouse); Craisme, Jean-Baptiste-Joseph (veuve). Saint-Louis (rue et île), n° 78., 8 novembre 1841
      inventaire après décès; Saint-Louis (rue); Claeyssens, Marie-Flore; Massie, Joseph; Craisme, Jean-Baptiste-Joseph
    - Inventaire après décès: Batardy, Désiré-Clarisse. Neuve-Saint-Denis (rue), n° 21., 18 novembre 1841
      inventaire après décès; Neuve-Saint-Denis (rue); Batardy, Désiré-Clarisse
    - Inventaire après décès: Patron, Marie-Catherine. Batton, Jean-Baptiste-Alexandre (épouse). Saint-Firmin (Oise). Saint-Georges (rue), n° 28., 19 novembre 1841
      inventaire après décès; Saint-Georges (rue); Vineuil-Saint-Firmin (Oise); Patron, Marie-Catherine; Batton, Jean-Baptiste-Alexandre
    - Inventaire après décès: Rigaudin, Céline-Augustine. Jean, Jean-Baptiste-Philippe (épouse). Faubourg-du-Roule (rue du), n° 7., 25 novembre 1841
      inventaire après décès; Faubourg-du-Roule (rue du); Rigaudin, Céline-Augustine; Jean, Jean-Baptiste-Philippe
    - Inventaire après décès: Millot, E. -Sophie. Martin, François (épouse). Basfour (passage), n° 8., 8 décembre 1841
      inventaire après décès; Basfour (passage); Millot, E.-Sophie; Martin, François
    - Inventaire après décès: Beauraux, Gilles-Jacques. Saint-Martin (rue), n° 94., 11 décembre 1841
      inventaire après décès; Saint-Martin (rue); Beauraux, Gilles-Jacques
    - Inventaire après décès: Cousin, Marie-Gabrielle. Ytasse, Antoine-Henri (épouse). Chantre (rue du), n° 26., 15 décembre 1841
      inventaire après décès; Chantre (rue du); Cousin, Marie-Gabrielle; Ytasse, Antoine-Henri
    - Inventaire après décès: Mayer d'Almbert, Isidore. Faubourg-Saint-Martin (rue du), n° 103., 13 janvier 1842
      inventaire après décès; Faubourg-Saint-Martin (rue du); Mayer d'Almbert, Isidore
    - Inventaire après décès: Cremière, Justin., 17 janvier 1842
      inventaire après décès; Cremière, Justin
    - Inventaire après décès: Laisney, François-Etienne., 22 janvier 1842
      inventaire après décès; Laisney, François-Etienne
    - Inventaire après décès: Joly, Thérèse-Geneviève., 29 janvier 1842
      inventaire après décès; Joly, Thérèse-Geneviève
    - Inventaire après décès: Legrand, Benoît-Joseph. Contrat-Social (rue du), n° 2., 30 mars 1842
      inventaire après décès; Contrat-Social (rue du); Legrand, Benoît-Joseph
    - Inventaire après décès: Arblay, Joseph., 28 avril 1842
      inventaire après décès; Arblay, Joseph
    - Inventaire après décès: Franquin, Joseph. Contrescarpe (rue de la), n° 9, Dauphine., 29 avril 1842
      inventaire après décès; Contrescarpe (rue de la); Franquin, Joseph
    - Inventaire après décès: Fougery, Michel-Charles. Faubourg-Saint-Martin (rue du), n° 161., 18 mai 1842
      inventaire après décès; Faubourg-Saint-Martin (rue du); Fougery, Michel-Charles
    - Inventaire après décès: Cournand, Thimoléon-Julien-Raymond. Chaillot (rue de)., 7 juillet 1842
      inventaire après décès; Chaillot (rue de); Cournand, Thimoléon-Julien-Raymond
    - Inventaire après décès: Bast, Auguste-Antoine de. Bergère (rue), n° 25., 16 juillet 1842
      inventaire après décès; Bergère (rue); Bast, Auguste-Antoine de
    - Inventaire après décès: Yocht, Marthe-Esther. Abrassart, Edouard (épouse). Saint-Guillaume (rue), n° 29., 20 juillet 1842
      inventaire après décès; Saint-Guillaume (rue); Yocht, Marthe-Esther; Abrassart, Edouard
    - Inventaire après décès: Dubuisson, Catherine-Elisabeth. Fontaine, Léonard-Guislain-Joseph (veuve). Chanoinesse (rue), n° 20., 19 septembre 1842
      inventaire après décès; Chanoinesse (rue); Dubuisson, Catherine-Elisabeth; Fontaine, Léonard-Guislain-Joseph
    - Inventaire après interdiction: Quantin, Joseph-Jean-Marie. Palais-Royal (galerie de Valois), n° 170., 29 septembre 1842
      inventaire; Palais Royal; Valois (galerie de); Quantin, Joseph-Jean-Marie
    - Inventaire après décès: Dieu, Louis-Nicolas. Glacière (rue de la), Gentilly, Grande rue, n° 168., 3 octobre 1842
      inventaire après décès; Gentilly (ancienne commune); Glacière (rue de la); Dieu, Louis-Nicolas
    - Inventaire après décès: Petitjean, Anne-Geneviève. Rebuffet, Jean-Baptiste (veuve). Vieille-du-Temple (rue), n° 133., 7 octobre 1842
      inventaire après décès; Vieille-du-Temple (rue); Petitjean, Anne-Geneviève; Rebuffet, Jean-Baptiste
    - Inventaire après décès: Michau, Aglaé. Michel, Jean-Chrisostome (épouse). Madeleine (rue de la), n° 54., 24 octobre 1842
      inventaire après décès; Madeleine (rue de la); Michau, Aglaé; Michel, Jean-Chrisostome
    - Inventaire après décès: Martin, Geneviève-Marie-Louise. Bon, Jean-Baptiste (épouse). Ménars (rue), n° 8., 25 octobre 1842
      inventaire après décès; Ménars (rue); Martin, Geneviève-Marie-Louise; Bon, Jean-Baptiste
    - Inventaire après décès: Lombard, Jean. Montmartre (rue), n° 130. Orléans (Loiret)., 2 novembre 1842
      inventaire après décès; Orléans (Loiret); Montmartre (rue); Lombard, Jean
    - Inventaire après décès: Guillot, Paul-Amable. Lyonnais (rue des)., 7 novembre 1842
      inventaire après décès; Lyonnais (rue des); Guillot, Paul-Amable
    - Inventaire après décès du marquis Louis-Marie-Gabriel d'Avessens. Courcelles (rue de), n° 10., 10 novembre 1842
      inventaire après décès; Courcelles (rue de); Avessens, Louis-Marie-Gabriel d'
    - Inventaire après décès: Damiron, Jean-Etienne. Saint-Denis (rue), n° 6, cour Batave., 22 novembre 1842
      inventaire après décès; Batave (cour); Saint-Denis (rue); Damiron, Jean-Etienne
    - Inventaire après décès: Basset, Benoît. Quatre-Vents (rue des), n° 6., 25 novembre 1842
      inventaire après décès; Quatre-Vents (rue des); Basset, Benoît
    - Inventaire après décès: Arnould, Marie-Rose. Maurice, Germain (épouse)., 29 novembre 1842
      inventaire après décès; Arnould, Marie-Rose; Maurice, Germain
    - Inventaire après décès: Richard, Marie-Louise. Corbière, Alexandre (veuve)., 30 novembre 1842
      Voir au 30 décembre 1842
      inventaire après décès; Richard, Marie-Louise; Corbière, Alexandre
    - Inventaire après décès: Merland, Jean-Grégoire. Montholon (rue de), n° 9., 23 décembre 1842
      inventaire après décès; Montholon (rue de); Merland, Jean-Grégoire